---
title: "Implementando ICs com amostras do Last.fm"
author: "Nazareno e Lívia"
output:
  html_document:
    theme: readable
    df_print: paged
    toc: yes
  html_notebook:
    fig_width: 7
    theme: readable
    toc: yes
    toc_float: yes
---

```{r setup, include=FALSE, message=FALSE}
knitr::opts_chunk$set(echo = TRUE)
library(tidyverse)
library(tidyverse)
library(broom)
library(boot)
theme_set(theme_bw())
```

## Os dados

```{r}
set.seed(12345)

lastfm = read_csv(here::here("data/experimento-lastfm.csv"), 
                  col_types = cols(.default = col_double(), 
                                   user = col_character()))

samples_lastfm = lastfm %>% 
  sample_n(300) %>% 
  select(news, old, mediana_pop)

glimpse(samples_lastfm)
```

## Proporção de artistas novos e popularidade

Utilizaremos ICs para estimar duas métricas sobre os usuários do LastFM em geral durante um período de 6 meses. Em ambos os casos faremos isso a partir de uma amostra de 300 usuários. As duas métricas são: 

#### Qual a proporção de novos artistas escutados pelos usuários


```{r}
set.seed(1998)
news_df = samples_lastfm %>% mutate(prop_news = news/(news+old))
news_theta_c = news_df %>% pull(prop_news) %>% mean()
news_theta_c
```
*Manualmente*
```{r}
samples_news = function(df, n) {
  df %>%
    select(news, old) %>% 
    mutate(theta_c = (news/(news+old)))
}


thetas = samples_news(samples_lastfm)
thetas
iterations = 10000

bootstrap_step <- function(x){
  selected_data = x %>% pull(theta_c)
  boot_x <- sample(selected_data,           
                   size = NROW(x), 
                   replace = TRUE) 
  return(mean(boot_x))
}
```
```{r}
reamostragens = tibble(i = 1:iterations) %>% 
  mutate(theta_c_s = map_dbl(i, ~ bootstrap_step(thetas)))

reamostragens
```


```{r}
reamostragens %>%
  ggplot(aes(x = theta_c_s)) +
  geom_histogram(binwidth = .002,
                 colour = "purple",
                 fill = "purple",
                 alpha=.6) +
  geom_vline(xintercept = news_theta_c,
             color = "grey",
             size = 1.2)

reamostragens %>%
  ggplot(aes(x = theta_c_s - news_theta_c)) +
  geom_histogram(binwidth = .002,
                 colour = "purple",
                 fill = "purple",
                 alpha=.6) +
  labs(x="Diferença", y="")
```

Fazendo o bootstrap manualmente, percebe-se que a maior parte dos dados se encontra entre 0.235 e 0.255. Indicando que a maioria das pessoas escutou, no período da coleta dos dados, ou seja, nessa amostra, para o total de artistas escutados, 25% de artistas novos. 

Pelo segundo gráfico, percebe-se que a reamostragem manteve os dados muito parecidos com a amostra original, já que a diferença entre os parâmetros desta com o conjunto de reamostras foi baixa.

*Usando biblioteca*

```{r}
bootstrap_step <- function(x, i){
return(x %>%
        slice(i) %>%
        mutate(theta_c = (news/(news+old))) %>%
        pull(theta_c))
  
}

bootstrap_step_summarise <- function(x, i){
return(x %>%
        slice(i) %>%
        summarise(theta_c = mean(news/(news+old))) %>%
        pull(theta_c))
  
}
booted=boot(data = samples_lastfm, statistic=bootstrap_step, R = iterations)

```

Usando a biblioteca _boot_, os resultados são muito semelhantes dos anteriormente vistos. 

O método nos leva a considerar que, provavelmente, os usuários têm o hábito de diversificar os artistas escutados com a razão de um um quarto.

```{r}
booted_t = tidy(booted, 
          conf.level = .95,
          conf.method = "perc",
          conf.int = TRUE)

booted_t %>%
  ggplot(aes(x = statistic)) +
  geom_histogram(binwidth = .05,
                 colour = "purple",
                 fill = "purple",
                 alpha=.6) +
  geom_vline(xintercept = news_theta_c,
             color = "grey",
             size = 1.2) +
  labs(x="Proporção de artistas novos", y="")
```


```{r}
boot(data = samples_lastfm, statistic=bootstrap_step_summarise,R = iterations)
```





#### Para os usuários que gostam de música muito pop (mediana_pop > 5), qual a correlação entre a popularidade mediana dos artistas escutados e a proporção dos artistas escutados que eram novos. 
Apesar do resultado ser negativo, sua magnitude é baixa (0,06044479), quase igual a zero. Pelo gráfico de dispesão, vê-se uma distribuição que remete à aleatoriedade. 
```{r}
pop_users = news_df %>% filter(mediana_pop>5) 
correlation = cor(select(news_df, mediana_pop),  select(news_df,prop_news)) #-0,05679804
  pop_users %>% ggplot(aes(x=mediana_pop, y=prop_news), color = "purple", alpha=.6) + geom_point() + labs(x="Popularidade mediana dos artistas escutados", y="Proporção de artistas novos em relação aos antigos")

```

Vamos verificar se isso também acontecerá com as amostras obtidas por meio do bootstrap.
```{r}
cor_step <- function(x){
  amostra_x = sample_n(x, size = NROW(x), replace = TRUE) 
  return(cor(amostra_x$prop_news, amostra_x$mediana_pop))
}

reamostragens = tibble(i = 1:10000) %>% 
  mutate(theta_pop = map_dbl(i, ~ cor_step(pop_users)))

reamostragens %>%
  ggplot(aes(x = theta_pop)) +
  geom_histogram(binwidth = .02,
                 colour = "purple",
                 fill = "purple",
                 alpha=.6) +
  geom_vline(xintercept = correlation,
             color = "grey",
             size = 1.2)
```



```{r}
cor_step <- function(x, i){
  temp = pop_users %>%
        slice(i)  %>%
    mutate(prop = news/(news+old)) 
     return(cor(temp$mediana_pop, temp$prop))
}
boot_lib = boot(data = pop_users, statistic=cor_step,R = 10000)
tidy(boot_lib, conf.level = .95,conf.method = "perc",conf.int = TRUE)

```

Podemos ver que, tanto para a análise manual quanto para a utilizando biblioteca, os parâmtros das amostras estão muito próximo de zero. Logo, conclui-se que não há correlação entre as variáveis, ou seja, escutar artistas muito populares não está correlacionado com o proporção de artistas novos, em relação aos antigos, escutados.



_Based on_: https://github.com/cienciadedados-ufcg/inferencia-iat-scores/blob/master/reports/analise-um-lab.Rmd